## Nicolás Yévenes C.

Desarrollador FullStack JAVA Trainee

# INFORMACIÓN PERSONAL

Vivo en Santiago, Chile

Fecha Nacimiento 15/05/1994

Mi Edad 29 Años

Disponibilidad Inmediata

github.com/NicoBlues

inkedin.com/in/nicolasyevs

**(** +569 7606 4920

## **SKILLS**

nulinga



Nivel de inglés: Intermediate



































#### **ACERCA DE MI**

Soy Freddy Nicolas Yevenes Carrasco, un apasionado desarrollador de 29 años. Siempre en busca de oportunidades para aprender y crecer en el mundo de la programación. Destaco por mi creatividad en soluciones eficientes, atención a detalles y habilidad en trabajo en equipo. Valoro la comunicación, colaboración y la pasión por convertir ideas en soluciones impactantes. Con conocimientos en desarrollo front-end utilizando Frameworks de CSS y JavaScript. En el ámbito back-end, tengo experiencia en el uso de Java Spring Boot. Emocionado por nuevas oportunidades y ansioso por contribuir a proyectos desafiantes.

#### **EXPERIENCIA**

#### Negocio Personal

🛱 Febrero 2021 - Presente

🖨 Gato Nino 🍥 Santiago, Chile

Negocio personal dedicado a la creacion y diseño de artículos publicitarios, fotografía y otros elementos similares. Desde 2022 también he estado trabajando en la creación de sitios web y Ecommerce para pequeños y medianos negocios. Utilizando CMS como Wordpress y Wix. También herramientas de diseño como PhotoShop y Canva.

#### Ecommerce desarrollado para la tienda "Portal Panaderos":



portalpanaderos.com

#### Conductor y Supervisor de equipo

苗 Enero 2018 - Enero 2021

Encargado de la recepcion, distribuicion y almacenamiento de diferentes tipos de productos de prensa escrita (periodicos, revistas, etc.)

Gestion de rutas para la entrega de periodicos en estaciones de metro ("La Hora").

Encargado de supervisar equipo para cumplir el correcto movimiento de cargas y cumplir plazos de entrega en diferentes comunas y provincias de la Region Metropolitana.

## **EDUCACIÓN**

#### FullStack Java Trainee

🛱 Marzo 2023 - Julio 2023

#### Curso SENCE.

Enfocado en el desarrollo de aplicaciones web utilizando Spring boot Framework

## Autodidacta

🖰 En constante actualización

Me mantengo en constante busqueda de conocimiento. Desarrollando cursos de manera online.

#### Programación y Analisis de Sistemas

**≐** 2020

Cursé 1 año de la carrera Programación y analisis de sistemas, donde pude adquirir conocimientos que marcaron mi camino en el desarrollo. Lamentablemente por motivos de fuerza mayor tuve que postergar mis estudios, pero no fue impedimento para dejar de adquirir conocimiento.